臺灣桃園地方法院民事裁定　　　　　　 100年度家聲字第91號
聲　 請　 人　行政院國軍退除役官兵輔導委員會桃園縣榮民服
　　　　　　　務處
法 定 代理人　張占奎
代　 理　 人
兼送達代收人　胡承文
被　繼承人　劉長先（亡）
上列聲請人聲請變賣被繼承人劉長先（亡）遺產事件，本院裁定
如下：
    主  文
准許聲請人變賣被繼承人劉長先所遺「坐落桃園縣大溪鎮○○里
○○鄰○○路1320巷255 弄19號、磚石造、面積54平方公尺、權利
範圍：全部」之不動產房屋。
聲請程序費用由被繼承人劉長先之遺產負擔。
    理  由
一、本件聲請意旨略以：被繼承人劉長先（男；民國○○年○ 月○○
    日生；生前國民身分證統一編號：Ｚ000000000號號）為國軍
    退除役官兵，於民國96年11月22日死亡，遺有坐落桃園縣大
    溪鎮○○里○○鄰○○路1320巷255 弄19號、磚石造、面積54
    平方公尺、權利範圍：全部之不動產房屋（不含基地），被
    繼承人在台並無民法第1138條所列各順序之繼承人，聲請人
    依法為其遺產管理人，並經鈞院以97年度家催字第26號裁定
    公示催告在案，今公示催告期間已屆滿，並無任何債權人、
    受遺贈人以及大陸地區以外之繼承人出面主張權利，目前該
    房屋空置無人使用。因另有大陸地區人民劉雪生、劉連生等
    二人聲請繼承，為移交遺產給大陸地區繼承人之必要，請准
    聲請人依行政院國軍退除役官兵輔導委員會不動產標售作業
    規定變賣被繼承人之上揭不動產房屋等語。
二、按「被繼承人在台灣地區之遺產，由大陸地區人民依法繼承
    者，其所得財產總額，每人不得逾2 百萬元」（第1 項前段
    ）、「第1 項遺產中，有以不動產為標的者，應將大陸地區
    繼承人之繼承權利折算為價額」（第4 項前段）；次按遺產
    管理人為清償債權，或交付遺贈物之必要，經親屬會議之同
    意得變賣遺產（第1179條第2 項）；又親屬會議不能召開或
    召開有困難時，依法應經親屬會議處理之事項，由有召集權
    人聲請法院處理之（第1132條第2 項）；末按「遺產管理人
    為清償債權、交付遺贈物或移交遺產給大陸地區繼承人，有
    變賣遺產之必要者，應聲請法院許可後辦理」（第8 條之 1
    第1 項），台灣地區與大陸地區人民關係條例第67條第1 項
    前段、第4 項前段、民法第1179條第2 項、第1132條第2 項
    、退除役官兵死亡無人繼承遺產管理辦法第8 條之1 第1 項
    分別定有明文。
三、聲請人主張之上揭事實，業據其提出死亡證明書影本、被繼
    承人除戶戶籍謄本影本、榮民資料、房屋稅籍證明書影本、
    本院97年度家催字第26號民事裁定影本、公示催告登報資料
    影本、本院家事法庭函（函覆：大陸繼承人劉雪生、劉連生
    等二人聲請繼承准予備查）影本、被繼承人遺產收支查詢作
    業資料影本、被繼承人遺產稅課稅資料參考清單影本等為證
    ，並經本院依職權調取97 年 度聲繼字第77號聲請繼承民事
    卷宗核閱無訛，堪信聲請人之主張為真實。本件被繼承人為
    退除役官兵，其往生後所遺遺產中之不動產房屋（不含基地
    ），因被繼承人在台無其他繼承人，經核該不動產房屋即非
    台灣地區與大陸地區人民關係條例第67條第4 項但書所定為
    被繼承人之台灣繼承人所賴以居住而不得主張繼承之標的，
    是大陸地區之繼承人自得就之主張繼承，本件既已有大陸地
    區繼承人劉雪生、劉連生等二人聲請繼承，依法自應將其繼
    承權利折算為價額後為遺產之交付。綜上所述，本件被繼承
    人所有如主文所示之遺產房屋既應為移交大陸地區繼承人而
    有變賣之必要，揆諸上揭規定，聲請人聲請變賣該不動產房
    屋，依法自應予以許可。
四、依非訟事件法第157 條，裁定如主文。
中    華    民    國   100    年    3     月    23    日
                        家事法庭法  官  鄭新後
以上為正本證明與原本無異。
如對本裁定抗告，須於送達後10日內向本院提出抗告狀，並應繳
納抗告費新台幣1,000 元。
中    華    民    國   100    年    3     月    23    日
                                書記官  許家齡